Minutes et répertoires du notaire François LE JAY, 9 août 1746 - décembre 1755 (étude XXVIII)
Archives nationales
- Minutes de François LE JAY, 9 juillet 1746 - décembre 1755; MC/ET/XXVIII/299 - MC/ET/XXVIII/344
  - Minutes. 1754, janvier - février, janvier - février 1754; MC/ET/XXVIII/335
    - Transport à la veuve de Jean Pierre de tous droits successifs par: Claude Picard, compagnon tabletier, rue Traversier (rue Traversière); Antoine Pied, horloger,..., 1er janvier 1754 - 1754; MC/ET/XXVIII/335
      transport de droits; partage; Traversière (rue); Pierre, Jean; Picard, Claude; Pied, Antoine; tabletier; horloger
    - Contrat de mariage de Louis-Antoine Cottin, compagnon tabletier, au Pont-aux-Choux, veuf, fils d'Antoine Cottin, compagnon tabletier et de Louise-Andriette Dieudegar, avec Antoinette Viollette, fille de feu Antoine Violette, compagnon tabletier à Méru en Picardie, diocèse de Beauvais (Oise)., 3 janvier 1754; MC/ET/XXVIII/335
      contrat de mariage; Pont-aux-Choux (rue du); Méru (Oise); Cottin, Louis-Antoine; Cottin, Antoine; Dieudegar, Louise-Andriette; Viollette, Antoinette; Violette, Antoine; tabletier
    - Contrat de mariage de Jacques-François SANTIER, ébéniste, grande rue du Faubourg - Saint-Antoine, fils majeur de François SANTIER menuisier et de Marguerite-Françoise MARTILLERIE, rue Saint-Nicolas, avec Marie-Louise CAPPON, fille de Florimond CAPPON, menuisier et de Marie-Madeleine GAUT, rue Saint-Nicolas., 5 janvier 1754; MC/ET/XXVIII/335
    - Contrat de mariage de Jean-Baptiste CHEVREAU, menuisier à Paris, rue Saint-Nicolas, veuf avec Madeleine-Antoinette VERDURE, veuve de Jean-Baptiste DUTEMS, menuisier, rue de Charenton - témoins: .. Guillaume AVISSE, tabletier, ami., 6 janvier 1754; MC/ET/XXVIII/335
    - Contrat de mariage d'Antoine BOUCHINET d'alerain en Picardie, avec Marie-Madeleine TALLANDIER, 2 fois veuve, témoins. .. Christophe TOURNEUX, menuisier, cousin du futur, et Louis-Antoine LOUVET, ébéniste, beau frère du futur., 6 janvier 1754; MC/ET/XXVIII/335
    - Inventaire après décès, à la requête de Jacques-Antoine Thierce, marchand mercier, quai de l'Horloge du Palais, exécuteur testamentaire, de Simon Thierce, son oncle, marchand orfèvre et joaillier; avec la procuration pour deux Thierce, de La Rochelle. Expertise faite par Louis-Thomas Levasseur, marchand mercier joaillier et Armand-Pierre Lemoine, marchand orfèvre joaillier, place Dauphine. Bijoux uniquement: boucles d'oreilles, bagues,..., 9 janvier 1754; MC/ET/XXVIII/335
      inventaire après décès; Dauphine (place); Thierce, Jacques-Antoine; Thierce, Simon; Thierce; Levasseur, Louis-Thomas; Lemoine, Armand-Pierre; commerçant; orfèvre
    - Vente d'outils et ustensils de fondeur, pour 127 livres par Jean COMSY, maître fondeur, rue et paroisse Sainte-Marguerite, à son fils François-Louis COMSY, fondeur, même adresse., 13 janvier 1754; MC/ET/XXVIII/335
    - Constitution de rente de 167 L. 10 s. par Claude ROBIN, menuisier et Marie-Marguerite FRERET, à Simon Descourtieux, conseiller du roi qui verse 3302 L., 16 janvier 1754; MC/ET/XXVIII/335
    - Contrat de mariage de Claude MICHAULT avec Marie-Louise LE TELLIER - témoins:. .. Jacques PORQUET, menuisier ébéniste, beau frère et également au contrat, le même jour TESSIER-LAMBOLAY., 17 janvier 1754; MC/ET/XXVIII/335
    - Contrat de mariage de Claude-Jacques BLEREAU, maître sellier, avec Jeanne-Catherine BLONDEL fille de Louis-François BLONDEL, maître fondeur et l'un des jurés vendeurs courtiers de la volaille à Paris - Témoins: Antoine BLEREAU, maître-peintre, frère; Gilles JOUBERT, maître ébéniste; Marie-Denis MAINGOT, veuve de Antoine-Robert GAUDREAU, ébéniste du roi; Louis BLONDEL, maître fondeur, frère François MONDON, maître ébéniste et Marie-Charlotte OBRONE, sa femme., 20 janvier 1754; MC/ET/XXVIII/335
    - Contrat de mariage BOURGAIN-FAMIN, témoin, Prudent ROZE, menuisier, amy., 27 janvier 1754; MC/ET/XXVIII/335
    - Contrat de mariage de François-Julien LAURIAU compagnon ébéniste, grande rue du Faubourg - Saint - Antoine, veuf de Marguerite BRETON, avec Louise - Catherine MESNAGE - témoin Pierre FLABE, menuisier, beau frère du futur. .., 27 janvier 1754; MC/ET/XXVIII/335
    - Transport d'1/3 de maison à HALLOY, en Picardie, par Nicolas DAMOYE, à Adrien DAMOYE, menuisier à Paris, grande rue du Faubourg-S/t/-Antoine., 29 janvier 1754; MC/ET/XXVIII/335
    - Sous bail par Jean BUREAU, menuisier grande rue au Faubourg-St-Antoine à Jean BUREAU, menuisier et Marie-Louise HOUDART, d'une boutique et logement dans la maison dont il est principal locataire, moyennant 140 l. de loyer., 1er février 1754; MC/ET/XXVIII/335
    - Contrat de mariage VACONSIN-DESMOULINS témoins .. Marc-Antoine DELACHAUSSEE, émailleur, ami., 1er février 1754; MC/ET/XXVIII/335
    - Contrat de mariage de Robert-Louis VILLERET, serrurier, veuf, avec Marie-Anne DURAND, fille de Nicolas DURAND, compagnon sculpteur, grande rue de Faubg-S/t/-Antoine, témoin .. Nicolas LE MAISTRE, ébéniste, cousin du futur., 3 février 1754; MC/ET/XXVIII/335
    - Convention par laquelle Bernard PINOTAUT ébéniste à Paris et Marguerite-Louise LALANDE, grande rue du faubourg S/t/-Antoine, prennent chez eux leur mère et belle-mère Antoine DUBOSC, veuve de Luc Lalande, Taillandier, en présence de Charles LALANDE, menuisier, rue de Charonne, et Pierre Lalande, menuisier, rue Saint-Nicolas, enfants de la veuve., 3 février 1754; MC/ET/XXVIII/335
    - Transport de rente par Noël-Etienne Picot, horloger à Paris rue de la Clef, paroisse Saint-Médard..., 7 février 1754; MC/ET/XXVIII/335
      transport de droits; Clef (rue de la); Picot, Noël-Etienne; horloger
    - Inventaire après décès de Simon PLE, charron, .. en présence de Marie-Angelique CHATRAIN, femme de Pierre-René DOESTE, menuisier (absent de Paris et demeurant actuellement à Metz), grande rue du Faubourg-St-Antoine., 7 février 1754; MC/ET/XXVIII/335
    - Contrat de mariage de Maurice BEL, ébéniste à Paris, rue Traversier avec Marie-Louise LIEVIN, témoins .. Etienne HORDE, ébéniste cousin., 10 février 1754; MC/ET/XXVIII/335
    - Mainlevée de saisine et opposition faites par divers marchands de bois, entre les mains de messieurs MIGNON et SERRURIER, entrepreneurs de la manufacture de faïence au Pont-aux-Choux, sur Catherine MEUNIER, veuve de Jean-François BOYER., 12 février 1754; MC/ET/XXVIII/335
      mainlevée; Pont-aux-Choux (rue du); Mignon; Serrurier; Meunier, Catherine; Boyer, Jean-François; chef d'entreprise; commerçant
    - Dépôt de procuration de Françoise Cardeur, veuve de Philibert Vienot, marchand orfèvre à Beaune en Bourgogne., 13 février 1754; MC/ET/XXVIII/335
      procuration; Cardeur, Françoise; Vienot (veuve); Vienot, Philibert; orfèvre
    - Acte de notoriété pour Pierre TURBOUT, père de Geneviève TURBOUT, femme de Jean DELOYE, postillon, et Marie-Gabrielle TURBOUT, femme de Louis-Philippe ARMAND, peintre à la manufacture royale de Vincennes., 16 février 1754; MC/ET/XXVIII/335
      notoriété; Armand, Louis-Philippe; Turbout, Pierre; Turbout, Marie-Gabrielle; Turbout, Geneviève; Deloye, Jean; conducteur de véhicules
    - Contrat de mariage SINEE-OZOUT. Témoins: Jean BINET, fabricant de faïence, Pierre DAGUE, fabricant de faïence., 17 février 1754; MC/ET/XXVIII/335
      contrat de mariage; Sinee; Ozout; Binet, Jean; Dague, Pierre
    - Contrat de mariage de François SINEE compagnon tourneur, rue de la Roquette avec Françoise OZOUT, fille d'1 laboureur à Saint Remy des Laudes (Manche) - Témoins: Jean BINET, fabriquant de fayance François-Joseph BERGELIN, peintre Nicolas LORIEULLE ? (LOREILLE), compagnon menuisier, beau frère de la future, et Pierre DAGUE, fabriquant de fayance., 17 février 1754; MC/ET/XXVIII/335
    - Parmi les créanciers du Sieur LEROY de la GLAZIÈRE, Pierre-Laurent LOISEL, marchand faïencier à Versailles., 20 février 1754; MC/ET/XXVIII/335
      obligation; Versailles (Yvelines); Leroy de La Glazière; Loisel, Pierre-Laurent; commerçant; porcelainier
    - Quittances des créanciers du sieur LEROY de la Glaziere, parmi lesquels, Charles PIED menuisier à DENECOURT ? paroisse de Gargenville; Pierre-Laurent LOISEL, marchand fayancier à Versailles David-Seraphin DELORME, marchand orfèvre à Paris, quai Pelletin, paroisse Saint-Gervais. Jean-Baptiste MOTTE, menuisier à MEULAN Guillaume BOUILLETTE tourneur à ', 20 février 1754; MC/ET/XXVIII/335
    - Partage de l'héritage en meubles de Marie COTTEL, veuve d'Alexis LEMACHE et de Pierre TURBOUT, entre ses héritiers, notamment Louis-Philippe ARMAND, peintre à la manufacture royale de Vincennes, et Marie-Gabrielle TURBOUT, demeurant à Vincennes., 24 février 1754; MC/ET/XXVIII/335
      partage; Armand, Louis-Philippe; Cottel, Marie; Lemache, Alexis; Turbout, Pierre; Turbout, Marie-Gabrielle
    - Contrat de mariage de Jean-Charles DELURET compagnon sculpteur travaillant pour les maîtres grande rue de Fg-S/t/-Antoine avec Marie-Geneviève LECONTE, fille de feu Jean LECONTE, tourneur à Paris, grande rue du Fg-S/t/ Antoine-et de Geneviève LECOT - Témoins Pierre LECOT, ancien directeur de l'Académie de Saint-Luc, oncle maternel de la future, Remy ABSILLE, maître sculpteur à Paris, cousin germain., 24 février 1754; MC/ET/XXVIII/335
    - Désistement de bail et jouissance d'1 chambre, cabinet et grenier moyennant 1 loyer de 144 l. par Louis DELAISTRE, ébéniste, rue Saint-Nicolas, 'Fierré BONNEMAIN, maître menuisier et Marie-Madelaine MAINGUET, 24 février 1754; MC/ET/XXVIII/335
    - Désistement de bail fait par MOUCHY 17-01-1753 devant Le Jay, à Jean-François LECLERC, maître menuisier, tuteur de Catherine-Elisabeth LE CLERC, fille de feue Elisabeth JOSSE et Jean BORY, menuisier, rue des Tournelles, paroisse Saint-Paul., 24 février 1754; MC/ET/XXVIII/335
  - Minutes. 1754, mars - avril, mars - avril 1754; MC/ET/XXVIII/336
    - Contrat de mariage Jean-François LEFER et Marie-Jeanne BELLIER - témoins .. Marguerite BELLIER femme de Nicolas DUDOIT, menuisier à Chanteloup, tante., 4 mars 1754; MC/ET/XXVIII/336
    - Dans 1 titre nouvel, est citée Marie PRUDHOMME, veuve de Michel-Nicolas MICHEUX ? peintre ordinaire du roi., 16 mars 1754; MC/ET/XXVIII/336
    - Contrat de mariage PERREAUX-DESMEURS-temoins .. Louis-François BLONDEL, maître fondeur à Paris, Amy., 18 mars 1754; MC/ET/XXVIII/336
    - Réduction de rente due à Marie-Madeleine HUOT, veuve de François SIMONNEAU, maître menuisier, rue Saint-Antoine, paroisse Saint-Paul de même en 1765, 15 Décembre, par Barthélemy SIMONNEAU, maître menuisier, rue Jean Beausire, paroisse Saint-Paul; - la rente est rachetée, moyennant 500 l. versées à Jean-Berthelemy SIMONEAUX, menuisier à Paris, rue Sainte Marguerite; Guillaume-Barthelemy SIMONEAUX, menuisier à paris, grande rue du Faubg-S/t/-Antoine; Pierre SIMONEAUX, menuisier à Paris, rue Sainte-Marguerite,. .., 18 mars 1754 - 19 novembre 1778; MC/ET/XXVIII/336
    - Obligation de 140 £. 13 s. 6 d au profit de Marie-Claude FRANCHECOURT, veuve de Thomas BENARD, fondeur cizeleur, elle marchand de bois, grande rue du Faubg-S/t/-Antoine, et de 380 l. au profit de Etienne GARIN, maître fondeur ciseleur, rue Saint-Nicolas., 18 mars 1754; MC/ET/XXVIII/336
    - Transport de rente de 40 livres par Claude HIE, à Jean-Baptiste GALLET, maître menuisier ébéniste à Paris, grande rue du faubourg S/t/-Antoine, qui verse 800 livres de principal - Signé GALET., 20 mars 1754; MC/ET/XXVIII/336
    - Cession de Droits successoraux à leur belle soeur veuve, par Henri DESMARS, compagnon tourneur et Anne Rabache, grande rue du Fg-S/t/-Antoine et Pierre DESMARS ébéniste à Paris et Marie-Louise La Hulle, enclos Saint-Denis de la Chartre par. de la Madeleine en la cité. inventaire après décès de Jean-Baptiste DESMARS, ouvrier en colle, où les mêmes sont cités., 20 mars 1754 - 25 mars 1754; MC/ET/XXVIII/336
    - Renonciation par Jean DEAUBONNE, ébéniste grande rue du Faubg-S/t/, Antoine, comme tuteur de Toussaint-Martin, Lambert-François et Jacques FROMENT, renonce à la succession du père des mineurs Martin FROMENT, compagnon menuisier travaillant pour les maîtres et Marie-Françoise COLINET. 1754, 8 mars - inventaire après décès de Martin FROMENT menuisier, à requête de Jean DAUBONNE, ébéniste à Paris, grand rue du faubourg S/t/-Ant. tuteur de mineurs, en présence de Nicolas François COLLINET, menuisier, rue du faubourg Saint-Ant., jurée de 2 maîtres menuisiers, Jean BONIN, rue Saint-Nicolas et Jacques MONTALLIER, rue de Charonne, outils, bois, tables, buffet .., 25 mars 1754; MC/ET/XXVIII/336
    - Brevet d'apprentissage de Jean-Nicolas FOURCY, 14 ans, pour 6 ans chez Antoine FOULLET, maître ébéniste, grande rue du Faubourg-S/t/-Antoine, avec accord de Elie-Jean-Baptiste LE TELLIER, rue Payenne, paroisse Saint-Paul, et François LUCAS, rue de la Planche, paroisse Saint-Sulpice, tous 2 maîtres menuisiers ébénistes jurés en charge de la communauté., 25 mars 1754; MC/ET/XXVIII/336
    - Notoriété pour héritage CARBONNEL, où sont cités: Françoise-Catherine CARBONNEL épouse de Louis LEFEBVRE, doreur sur métaux, Marie-Perrette CARBONNEL, femme de François-Louis DAMMERAT, tabletier. .., 26 mars 1754; MC/ET/XXVIII/336
    - A la requête de Pierre-Joseph MARTINY, maître menuisier, marchand de bois, tuteur des 2 filles mineures, inventaire de Lambert DELNOOZE, maître menuisier à Paris et de Catherine BARON, sa première femme, en présence de Michel ANTOINE, Musicien, rue de Charenton, prisée de la boutique par Pierre JOUBERT, maître menuisier à Paris, rue Saint-Nicolas 5 étables, outils, du bois 2 commodes non finies, pieds de table 9 tablettes d'armoires, armoire en chêne, 3 avril 1754; MC/ET/XXVIII/336
    - Inventaire après décès de Marie-Jeanne CAPET, veuve de Toussaint FROMAGEAU, maître menuisier-marchand de bois, à requête de ses enfants Jean-Baptiste FROMAGEAU, marchand de bois, Antoine Bourlier, maître menuisier, rue de Charenton prisée par Pierre-Joseph MARTINY et Henri-Joseph TOURNAY, maîtres menuisiers grande rue du faubourg S/t/-Antoine, dans la boutique, volige, planches, jacquet 1 corps de commode, 1 secrétaire en noyer .. papier .. Des billets signés Jean-François FLEURY, le sieur CLAISE, maître menuisier ébéniste FROMENT, maître menuisier Le Desgue; Bonnemain, 4/e/ menuisier Lerouge le sieur MARC ébéniste LUTTON, menuisier, Thomas, menuisier, GASPARD, ébéniste, GIRARDOT, menuisier JAMAIS, ébéniste, PEIGNER, menuisier ..; quittance de Capet même rue fils Jean-Bapt. FROMAGEAU marchand de bois., 3 avril 1754 - 18 avril 1754; MC/ET/XXVIII/336
    - Délivrance de legs par Louis BLONDEL, maître fondeur à Paris, aux héritiers de Marguerite-Michelle CARRÉ, sa femme. Martin-René CARRÉ, maître menuisier, rue d'Argenteuil, par Saint-Roch Pierre CARRÉ, maître menuisier à Versailles Pierre-Sebastien CLAISE, maître menuisier à Paris, rue Saint-Rorh Jean RHENON, maître ébéniste, rue du Vieux Colombier, paroisse Saint-Sulpice., 6 avril 1754; MC/ET/XXVIII/336
    - Contrat de mariage de Antoine-Charles-Denis MERRUAU peintre, fils d'1 maître écrivain avec Anne Raynaud. Témoins, 2 Merreau, écrivains Henri-Claude BLANDIED maître éventailliste, amy; Marie-Françoise-RAINAUD, épouse de Noël MARAT tabletier., 15 avril 1754; MC/ET/XXVIII/336
    - Vente de terrains par Étienne AGY, employé à la manufacture de terre blanche purifiée d'Orléans, y demeurant ordinairement, de présent logé à Sceaux et ce jour à Paris., 18 avril 1754; MC/ET/XXVIII/336
      acte de vente; Sceaux (Hauts-de-Seine); Agy, Etienne
    - Remboursement de 130 l. par Jean LUCIE ébéniste et Marie-Anne-Elisabeth GUERRY, grande rue du Faubg - S/t/-Antoine, Louis GUERY, menuisier et André GUERY, menuisier, frères, 18 avril 1754; MC/ET/XXVIII/336
    - Sous-bail de boutique et logement pour 5 ans, moyennant loyer de 260 l. par François MONDON, maître ébéniste, grande rue du Faubourg-S/t/ Antoine à Jacques MOCQUET, maître cordonnier., 22 avril 1754; MC/ET/XXVIII/336
    - Contrat de mariage de Jean-Louis VIENNOT, ouvrier à la manufacture royale de Vincennes, veuf avec enfants de Marguerite CHAUVIN, avec Marie-Claude PREAUX, fille d'un vigneron. Parmi les témoins: Jean RICHARD, ouvrier à la manufacture royale de Vincennes, son beau-frère, à cause de Marie-Louise VIENNOT et Denis PREAUX, ouvrier à la manufacture de glaces de Vincennes, son frère., 26 avril 1754; MC/ET/XXVIII/336
      contrat de mariage; Viennot, Jean-Louis; Chauvin, Marguerite; Preaux, Marie-Claude; Viennot, Marie-Louise; viticulteur
    - Contrat de mariage de Antoine-Joseph KROPPER, marchand poêlier ordinaire du roi, fils de Dorothée COLSON, rue de la Roquette, avec Marie-Suzanne LEBRUN, fille de François LEBRUN, marchand de laine. Parmi les témoins: Edme SERRURIER, entrepreneur de la manufacture des terres d'Angleterre, Marie-Claude SERRURIER, son épouse, pour le futur; pour la future: Pierre SEOT, graveur et Marie-Anne HARDIVILLIERS, sa femme, Jean-François BALZAC, marchand orfèvre, et Madeleine-Claude GUERIN, sa femme; Guillaume-Antoine CALVIERE, organiste du roi. A rajouter: État et prisée des marchandises du fond de commerce de la veuve KROPPER, des poêles, des carreaux..., 28 avril 1754; MC/ET/XXVIII/336
      contrat de mariage; Roquette (rue de la); Kropper, Antoine-Joseph; Colson, Dorothée; Lebrun, Marie-Suzanne; Lebrun, François; Serrurier, Edmé; Serrurier, Marie-Claude; Seot, Pierre; Hardivilliers, Marie-Anne; Balzac, Jean-François; Guerin, Claude; Calviere, Guillaume-Antoine; chef d'entreprise; graveur; orfèvre
    - Bail de maison par la famille Guerin, comprenant Jean-François Balzac, marchand orfèvre, sur le Pont-au-Change, paroisse Saint-Jacques-de-la-Boucherie et Madeleine-Claude Guerin., 30 avril 1754; MC/ET/XXVIII/336
      bail; Change (pont au); Guerin (famille); Balzac, Jean-François; Guerin, Madeleine-Claude; orfèvre
    - Inventaire après décès de Pierre Barbay, luthier à Paris, prisée par François Lejeune, maître luthier, rue de la Juiverie, paroisse Saint-Croix en la Cité: du bois, violons, basse, ivoire, violon, étui, archet, vielles, violes, saltérions [psaltérion], timpanons, [tympanons] cerviettes, archets, 4 bassons, 2 clavecins, 1 manicordons, 1 épinette,..., 30 avril 1754; MC/ET/XXVIII/336
      inventaire après décès; Juiverie (rue de la); Barbay, Pierre; Lejeune, François
    - Donation à Marie-Suzanne LEBRUN en vue de son mariage avec Antoine-Joseph KROPPER, marchand poêlier ordinaire du roi, rue de la Roquette.-A la suite: le 21 mai 1754 Antoine-Joseph KROPPER, marchand poêlier ordinaire du roi, rue de la Roquette reconnaît avoir reçu 1 500 livres.- A la suite: Le 21 avril 1769, KROPPER, veuf, est tuteur de sa fille Dorothée KROPPER, et a reçu des grosses des trois parties de rentes., 17 mai 1754; MC/ET/XXVIII/336
      donation; Roquette (rue de la); Kropper, Antoine-Joseph; Kropper, Dorothée; Lebrun, Marie-Suzanne; commerçant
  - Minutes. 1754, mai - juin, mai - juin 1754; MC/ET/XXVIII/337
    - Dans un acte de notoriété, attestent: Edme-Louis Dubois, maître lutier [maître luthier], rue Mauconseil, paroisse Saint-Eustache et André Lemaire, maître lutier [maître luthier] même rue et paroisse., 1er mai 1754; MC/ET/XXVIII/337
      notoriété; Mauconseil (rue); Dubois, Edme-Louis; Lemaire, André
    - Renonciation à la succession de sa mère par Marie-Madeleine-Agathe DEBONTIN épouse de Jean-Baptiste DEPERAIS, maître sculpteur, rue Saint-Martin, paroisse S/t/-Jacques-de-la-B., 1er mai 1754; MC/ET/XXVIII/337
    - Renouvellement de bail de maison sur le Pont-Saint-Michel, à l'enseigne de ' La Fontaine ', moyennant 508 l. de loyer, à Jean-Etienne de Paris, marchand orfèvre joaillier, et Geneviève Huré., 2 mai 1754; MC/ET/XXVIII/337
      bail; Saint-Michel (pont); Paris, Jean-Etienne de; Huré, Geneviève; orfèvre; orfèvre
    - Inventaire après décès de Marguerite LEGRAND, femme de Gaspard FEILT, maître ébéniste, rue de Charenton, tuteur d'Henri-Gaspard 19 ans et de Thomas-Melchior FEILT 7 ans - prisée des marchandises, outils et ustensils, non compris les fontes, Charles-Michel COCHOIS, rue du Petit Carreau, paroisse Saint-Eustache et Hubert HANSEN, rue de Charenton, maîtres ébénistes à Paris 6 établis, outils, des bois - 1 armoire à 1 battant de chaque côté fermant à clef de son serre-papier et sa boîte pour pendule au dessus, en marqueterie de bois de différentes couleurs et garnis de ses bronzes ciselés et dorés en or moulu bien conditionné 1200 l.- 1 bureau à trois tiroirs fermant à clefs plaque de bois en marqueterie et garni de ses ornements de bronze montés et ciselés avec son carderon de fonte en noir et imparfait 300 l.; - 1 commode à trois tiroirs en hauteur fermant à clef, plaqué de marqueterie à fleurs, garni de ses ornements de bronze, moulés en noir 150 l.- 1 table de toilette, plaquée de marqueterie à fleurs de différentes couleurs garni de ses ornements de bronze ciselés et montés en noir, imparfaite 250 l.- 2 bâtis de bureau avec 1 armoire et son serre-papier en chêne pour plaquer 150 l - 11 bâtis de commodes en chêne pour plaquer 396 l.- 6 tables en bâtis, 1 secrétaire et 5 armoires d'un coignures, en chêne, imparfaits 150 l.- 1 table en toilette, 1 caisson, 1 armoire à contour d'hauteur d'appui, en chêne, imparfaits 72 l.- 1 commode de bois de noyer, poli, fossé et non garnie 36 l.- 2 tables de noyer et 3 autres 55 l.; les marchandises de fontes de cuivre prisées par Thomas OBLET, maître fondeur à Paris; nouveaux modèles de fontes du cuivre 546 l.; fontes ciselées en modèles ordinaires 244 l.; fontes communes 138 l.; fonte brute 45 l.; plomb 7l. 10s.;; 1 quart de rond de fonte pour 1 bureau 22 l.; Il lui est du par le baron de Thiers 145 l. et par Antoine CLEE, cy devant son compagnon demeurant à Lisbonne, pour marchandises 195 l. Feilt doit à Veuve Chrestien, marchande d'or moulu 500 l.; au sieur HANSEN, 18 l. au sieur CHAPPE, ciseleur 105 l., au sieur GOBERT, maître doreur, rue de Gesire 140 l. au sieur QUERAN, marchand de cuivre 240 l. au sieur ORTH, marchand de peaux 100 l. à NICOLAS, serrurier 120 l., au sieur Henry HAIMS ? facteur de clavecin 1126l., à COCHOIS 27l. 6s.-, 3 mai 1754; MC/ET/XXVIII/337
    - Contrat de mariage de Jacques GROSCOLAS ébéniste, fils d'1 nourrisseur de bestiaux avec Marie-Anne GOSSET, fille d'1 laboureur - Témoin du futur: André GROSCOLAS, serrurier, frère; Jean-François FLEURY, ébéniste, oncle à cause de Marie-Madeleine GREFFE, tante., 3 mai 1754; MC/ET/XXVIII/337
    - Contrat de mariage de Marc-Antoine DE LA CHAUSSEE émailleur, grande rue du Fg-S/t/-Antoine avec Marie-Madeleine VACONSIN - témoins: Jacques BOUTIRON, maître émailleur à Paris, beau frère à cause de Madeleine-Marguerite DELACHAUSSÉE, 5 mai 1754; MC/ET/XXVIII/337
    - Vente de terrain à François-Joseph BEAUSSE, sculpteur, demeurant à Montreuil, 9 mai 1754; MC/ET/XXVIII/337
    - Inventaire après décès Lepreux, épouse Henry, fabriquant de cire, où intervient Etienne-Gabriel Lepreux, metteur en œuvre., 10 mai 1754; MC/ET/XXVIII/337
      inventaire après décès; Lepreux (née); Henry, (épouse); Henry; Lepreux, Etienne-Gabriel
    - Dépôt de procuration par les Gallet à Jean-Etienne Paris, bourgeois de Paris et marchand orfèvre., 12 mai 1754; MC/ET/XXVIII/337
      dépôt de pièces; procuration; Gallet (famille); Paris, Jean-Etienne; orfèvre
    - Contrat de mariage de Claude BELON, maître menuisier, rue Saint-Nicolas, veuf avec enfants de Marie-Jeanne MAFFARD avec Marie-Claude FRANCHECOURT, veuve avec enfants de Thomas BESNARD, cizeleur, grande rue de faubourg Saint-Antoine témoin de la future, Marie FRANCHECOURT, maître peintre, frère Etienne GARIN, maître fondeur à Paris beau frère., 14 mai 1754; MC/ET/XXVIII/337
    - Quittance pour somme reçue par Jean DAUTRICHE, compagnon sculpteur à Paris et Anne-Françoise ROCHELET, rue de Charonne .., 15 mai 1754; MC/ET/XXVIII/337
    - Contrat de mariage VERMANDOIS - SIEGERIST - témoins .. Edme GRAFF, peintre, cousin germain de la future., 17 mai 1754; MC/ET/XXVIII/337